# [[请教]]无需付费且不进行买卖，仅提供使用。如何账务处理？

提问人：Monkey队长 时间：2020-06-11 15:54:00
请教陈版主：
从国外采购A产品，在国内进行销售。与供应商有相关协议，当每年采购A产品达到一定量时，供应商会免费赠送工具B。在实际销售A产品时，工具B是免费提供使用的（不进行买卖）且工具B可反复进行循环使用，使用年限较长4-6年不等。
备注：
1 、工具B存在市场价值且价值较高；
2 、每年都可以达到采购量并获得赠送，同时对工具B的需求也大。
3 、在销售A产品时，工具B是辅助型的功能，必须有工具B的辅助，产品A才可以进行使用；
4 、产品A为一次性消耗使用，当消耗完成后，工具B则进行收回；
现阶段由于此工具B在账务上存在较大数额，将其全部滚入预计负债科目。
请问，针对工具B的情况，如何进行正确的账务处理？

回答人：chenyiwei
1 、初始计量。从主帖所述情况看，工具B是来源于对产品A的购买，相当于实物返利或者数量折扣，因此对于采购A产品的合同价款，应当按照预提返利的做法合理分配部分价款到工具B，作为取得工具B的初始计量金额。该金额可能不同于工具B的市场价格。
2 、核算科目。由于工具B可以收回后反复循环使用，且使用年限为 4 ～ 6 年，故一般建议作为固定资产核算，在合理确定的预计可使用年限内计提折旧。